臺灣桃園地方法院民事判決　　　　　　　 96年度訴字第821號
原　　　告　甲○○
被　　　告　乙○○
上列當事人間求請求損害賠償事件，於民國96年9月27日言詞辯
論終結，本院判決如下：
    主    文
被告應給付原告新臺幣壹拾萬貳仟零陸拾元，及自民國九十六
年四月三十日起至清償日止，按年息百分之五計算之利息。
原告其餘之訴駁回。
訴訟費用由被告負擔百分之十五，餘由原告負擔。
本判決第一項得假執行。但被告以新臺幣壹拾萬貳仟零陸拾元
為原告預供擔保後，得免為假執行。
原告其餘假執行之聲請駁回。
    事實及理由
一、原告起訴主張：
  (一)被告於民國95年7 月13日晚上9 時15分許，駕駛車牌號碼94
    26 -KT號自用小客車行經桃園縣中壢市○○路1043號時，原
    應注意車前狀況，而依當時路況、天候並非不能注意，竟疏
    未注意而自後撞擊正在上開地點旁內側車道停止線等紅燈，
    由原告所騎乘之車牌號碼ITN-610 號重型機車，致原告因而
    受有左鎖骨骨折、右小腿深部裂傷並肌腱斷裂等傷害，，爰
    依民法第184 條第1 項侵權行為之法律關係，請求損害賠償
    。
  (二)原告請求所受損害金額臚列如下：
      1.醫藥費：100,000元；
      2.交通費用：1,500元；
      3.不能工作之損失：原告原任職廚師，每日工資1,800元，
      4.精神慰撫金：200,000元。
  (三)並聲明：被告應給付原告679,500 元，及自起訴狀繕本送達
    之翌日起至清償日止，按年息5%計算之利息。原告願供擔保
    ，請准宣告假執行。
二、被告則以：伊認為兩造對本件車禍均有過失，且過失比例應
    為一半一半。伊已支付原告住院費用11,272元，另原告僅提
    出打卡資料來請求工作損失，伊仍認為原告有無此部分損失
    仍有意見，原告其他項目的請求仍屬過高等語資為抗辯。並
    聲明：駁回原告之訴。如受不利之判決，願供擔保請准宣告
    免為假執行。
三、兩造不爭執之事實：
  (一)被告於95年7 月13日晚上9 時15分許，駕駛車牌號碼9426 -
    KT號自用小客車行經桃園縣中壢市○○路1043號時，原應注
    意車前狀況，而依當時天候雖為強風、路面濕潤，但有照明
    、為柏油路面、路面無缺陷、無障礙物及視距良好等情況，
    並無不能注意之情事，詎被告竟疏未注意車前適有原告騎乘
    車牌號碼IRN-610 號機車停等紅燈之狀況，自後撞擊原告機
    車而肇事，致原告因而受有左鎖骨骨折、右小腿深部裂傷並
    肌腱斷裂等傷害，被告自有過失，應就原告所受傷害負侵權
    行為損害賠償責任，且被告所涉前開過失傷害犯行，業經本
    院摘95年度壢交簡字第2142號判處拘役50日確定在案之事實
    ，業據本院依職權調閱本院95年度壢交簡字第2142號刑事卷
    宗核閱無訛，復為兩造所不爭執。
  (二)被告已支付原告天晟醫院住院自負額11,272元，為原告當庭
    所不爭執（見本院96年9 月27日言詞辯論筆錄）。
四、按「因故意或過失，不法侵害他人之權利者，負損害賠償責
    任。」、「不法侵害他人之身體或健康者，對被害人因此喪
    失或減少勞動，或增加生活上之需要時，應負賠償責任。」
    、「不法侵害他人之身體、健康、名譽、自由、信用、隱私
    、貞操，或不法侵害他人其他人格法益而情節重大者，被害
    人雖非財產上之損害，亦得請求賠償相當之金額。」，民法
    第184 條第1 項、第193 條第1 項及第195 條第1 項前段分
    別定有明文。本件被告對於原告因其過失行為受傷所生之損
    害既應負賠償責任，則原告依前開規定訴請被告賠償其所受
    之損害，即屬有據。是本件爭點厥為原告得依法請求被告賠
    償之項目及金額為多少？原告於本件車禍事故是否與有過失
    ？如有，過失責任比例為何？茲分別析述如下：
  (一)就原告請求賠償之項目及金額審究如下：
    1.醫療費用部分：
      原告起訴主張其因被告前開過失傷害行為，致受有左鎖骨
      骨折、右小腿深部裂傷併肌腱斷裂等傷害，計付醫療費用
      100,000 元等語。經查：經本院依職權向天晟醫院函查原
      告因前開傷害所需醫療費用，其中急診及門診：自負額費
      用為2,060 元，住院：部分負擔及自負額費用為11,272元
      ，餘則為健保給付費用。又前開住院部分負擔及自負額費
      用11,272元，業由被告支付醫院完畢，此為兩造所不爭執
      ，是原告請求之醫療費用部分，除前開急診及門診自負額
      2,060 元，於法有據，應予准許外，逾此部分之請求，原
      告既未提出任何單據舉證以明其說，則屬無理由，應予駁
      回。
    2.交通費用部分：
      原告無法提出任何單據證明，此部分請求業據原告當庭撤回
      （見本院96年9月27日言詞辯論筆錄）。
    3.不能工作之損失：
      原告主張其原任職廚師，每日工資1,800 元，受傷期間計
      210 日無法工作，計損失工資收入378,000 元等語，固據
      提出95 年6月份上班打卡資料乙份為證，惟為被告所否認
      ，並辯稱原告所提出之前開打卡資料並不足以證明原告確
      有此薪資損失，不應以原告主張之薪資額度來計算請求金
      額等語。經查：原告雖當庭陳稱其於本件車禍前是在觀音
      鄉草漯「發哥餐廳」任職廚師，因為流動率大，沒有扣繳
      憑單，月薪55,000元等語，惟依原告所提出前開上班打卡
      資料觀之，並無法觀出與其所陳稱之工作內容、地點及每
      月薪資等事項，兩者於客觀上究有無關聯性，且依本院依
      職權調閱原告稅務電子閘門所得調件明細表觀之，亦查無
      任何年度所得資料（見本院卷第26頁），此外，原告復未
      舉其他事證以明其確受有此部分不能工作之薪資損失，是
      依原告所提之前開證據資料，本院自無從遽予憑信，原告
      請求此部分不能工作之損失，要屬不能證明，為無理由，
      應駁回之。
    4.精神慰撫金部分：
      原告主張其因受有左鎖骨骨折、右小腿深部裂傷併肌腱斷
      裂等傷害，雖經過醫院之診療，然至今後遺症很多，如仍
      無法提重物正常工作及晚上常嚴重抽筋等，身心嚴重受煎
      熬，身體及精神上均備感痛苦，請求被告賠償200,000 元
      之精神慰撫金等語。經查，原告因被告不法侵害其身體，
      受有左鎖骨骨折、右小腿深部裂傷併肌腱斷裂等傷害，而
      受有身體上及精神上之痛若，依法自得請求被告給付慰撫
      金。又查原告係國中畢業，名下無任何不動產、動產等財
      產；被告為高職畢業，有年度營業所得乙筆，名下無任何
      不動產、動產之事實，有本院依職權調得稅務電子閘門財
      產所得調件明細表2 份在卷可按（見本院卷第26頁至第28
      頁）。本院審酌原告受傷之原因、兩造之身分、地位、經
      濟能力及原告身體上及精神上所受痛苦之程度等一切情狀
      ，認原告請求被告賠償200,000 元之精神慰撫金，核屬過
      高，應以100,000 元為相當，原告逾此部分之請求，為無
      理由，應予駁回。
    5.是原告所得請求之金額共計102,060 元（2,060+100,000
      ＝102,060） ，逾此數額部分之請求，則為無理由，應駁
      回之。
  (二)原告於本件車禍事故是否與有過失？如有，過失責任比例為
    何？
    被告另辯稱：對本件車禍事故之發生，兩造均有責任，原告
    亦有過失，且責任比例應各一半云云，為原告所堅決否認。
    查被告於前開刑事過失傷害案件審理中雖曾辯稱原告之機車
    所騎乘機車之燈光系統故障沒後燈，原告對本件車禍事故之
    發生亦有過失云云，惟因被告未能舉證以實其說，經本院刑
    事庭復查無確據可證，為前開刑事判決所不採乙節，亦有本
    院前開95年度壢交簡字第2142號刑事簡易判決附卷可按，再
    被告於本件審理中復未舉任何證據以實其說，是被告辯稱原
    告於本件車禍事故與有過失，兩造應各負一半責任云云，其
    所持前揭辯詞，要屬洵無可採。
六、末按「給付無確定期限者，債務人於債權人得請求給付時，
    經其催告而未為給付，自受催告時起，負遲延責任。其經債
    權人起訴而送達訴狀，或依督促程序送達支付命令，或為其
    他相類之行為者，與催告有同一之效力」、「遲延之債務，
    以支付金錢為標的者，債權人得請求依法定利率計算之遲延
    利息」、「應付利息之債務，其利率未經約定，亦無法律可
    據者，週年利率為百分之五」，民法第229 條第2 項、第23
    3 條第1 項前段、第203 條分別定有明文。本件係屬侵權行
    為損害賠償之債，自屬無確定期限者；又係以支付金錢為標
    的，則依上揭法律規定，原告就被告應給付之金額部分，一
    併請求自起訴狀繕本送達翌日即96年4 月30日（見本院卷第
    9 頁送達證書所載，本件起訴狀繕本係於96年4 月20日寄存
    送達，依民事訴訟法第138 條第2 項規定，寄存送達，自寄
    存之日起，經10日發生效力，應於96年4 月29日生效）起至
    清償日止，按法定利率即年息5%計算之利息，亦屬於法有據
    。
七、綜上所述，原告依侵權行為法律關係，請求被告給付102,06
    0 元，及自96年4 月30日起至清償日止，按週年利率5%計算
    之利息，為有理由，應予准許；逾此範圍之請求則無理由，
    應予駁回。兩造均陳明願供擔保，分別聲請宣告准假執行及
    免為假執行，經核本判決主文第1 項所命被告給付原告之金
    額未逾50萬元，依民事訴訟法第389 條第1 項第5 款規定，
    應依職權宣告假執行。此部分原告雖陳明願供擔保請求宣告
    假執行，惟僅係促請本院為上開宣告假執行職權之發動。另
    被告陳明願供擔保免為假執行，核無不合，爰酌定相當之擔
    保金額宣告之。至於原告其餘請求給付金額敗訴部分，其假
    執行之聲請因訴之駁回而失所附麗，應予駁回。
八、兩造其餘攻擊防禦方法及所提出之各項證據資料，經審酌後
    ，因認與判決之基礎無涉，且不影響判決之最後結果，爰不
    予以一一論述，附此敘明。
據上結論：本件原告之訴為一部有理由，一部無理由，依民事訴
訟法第79條、第389 條第1 項第5 款、第392 條第2 項，判決如
主文。
中　　華　　民　　國　　96　　年　　10　　月　　11　　日
                  民事第一庭    法　官　汪智陽
以上正本證明與原本無異。
如對本判決上訴，須於判決送達後20日內向本院提出上訴狀。
                                書記官　葉菽芬
中　　華　　民　　國　　96　　年　　10　　月　　11　　日
